【裁判字號】    98,竹簡,414
【裁判日期】    981103
【裁判案由】    給付票款
【裁判全文】
臺灣新竹地方法院民事簡易判決     98年度竹簡字第414號
原      告  乙○○
被      告  甲○○
                        6號2.
上列當事人間給付票款事件，本院於民國98年10月27日辯論終結
，判決如下：
    主  文
被告應給付原告新臺幣壹拾貳萬元，及其中新臺幣伍萬元自民國
九十八年七月十五日起，其中新臺幣柒萬元自民國九十八年七月
十七日起，均至清償日止，各按年息百分之六計算之利息。
訴訟費用由被告負擔。
本判決得假執行。
    事實及理由
壹、程序方面：
    按訴狀送達後，原告不得將原訴變更或追加他訴；但擴張或
    減縮應受判決事項之聲明者，不在此限，民事訴訟法第255
    條第1項第3款定有明文。查原告向本院聲請98年度司促字第
    7997號支付命令，請求被告及訴外人張紹修應連帶給付票款
    新臺幣（下同）12萬元及自98年7月15日起至清償日止，按
    年息百分之6計算之利息，經本院核發支付命令，命被告及
    訴外人張紹修應連帶給付12萬元，及其中5萬元自98年7月15
    日起，其中7萬元自98年7月17日起，均至清償日止，各按年
    息百分之6計算之利息，並駁回原告其餘支付命令聲請後，
    被告以其個人之原因聲明異議，視為起訴（張紹修部分之支
    付命令業經確定）。原告提出準備書狀聲明被告應給付原告
    23 萬元及其利息，嗣於言詞辯論時減縮為被告應給付原告
    12萬元及如支付命令附表所載之利息，揆諸前揭規定，該聲
    明之減縮並無不合，併予敘明。
貳、實體方面：
一、原告起訴主張：原告執有被告簽發，以第一商業銀行股份有
    限公司東門分行為付款人，票面金額分別為5萬元、7萬元，
    票號分別為YA0000000號、YA0000000號，發票日期均為98年
    7月15日之支票2紙（下稱系爭支票），經於98年7月15 日向
    付款人為付款之提示，竟遭拒付，追索無效，為此請求被告
    給付票款，並聲明：被告應給付原告12萬元，及其中5萬元
    自98年7月15日起，其中7萬元自98年7月17日起，均至清償
    日止，各按年息百分之6計算之利息。
二、被告則以：系爭支票係訴外人張紹修向伊所借，伊知悉張紹
    修與原告間有債務，且伊係發票人，應負票據上責任，然張
    紹修以系爭支票清償與原告間之債務，卻要伊來負擔，對伊
    並不公平等語，資為抗辯，並聲明：原告之訴駁回。
三、得心證之理由：
（一）本件原告主張之事實，業據提出支票及退票理由單影本附
      卷為證，且被告不爭執系爭支票之真實性，承認伊為系爭
      支票之發票人，應負票據責任。從而，本院依調查證據之
      結果及全辯論意旨，堪信原告之主張為真實。
（二）至被告抗辯訴外人張紹修以伊所簽發之系爭支票，用來清
      償與原告間之債務，卻由伊負最終清償之責，並不公平云
      云，核與票據法第5條之票據行為文義性及第13條之票據
      行為無因性等原理相違背，所辯自無足採。
（三）按在票據上簽名者，依票上所載文義負責；而發票人應照
      支票文義擔保支票之支付；又執票人向支票債務人行使追
      索權時，得請求自為付款提示日起之利息，如無約定利率
      者，按年利六釐計算，票據法第5條第1項、第126條、第
      133條分別定有明文。是本件被告既為系爭支票之發票人
      ，自應依支票上所載文義負責，而被告復未提出任何票據
      上之抗辯事由，從而，原告本於票據之法律關係，請求被
      告給付積欠之票款12萬元，及自付款提示日即其中5萬元
      自98年7月15日起，其中7萬元自98年7月17日起均至清償
      日止，各按週年利率百分之6計算之利息，為有理由，應
      予准許。
四、假執行之宣告：
    本件係就民事訴訟法第427條第2項，訴訟適用簡易程序所為
    被告敗訴之判決，爰依職權宣告假執行。
五、結論：本件原告之訴有理由，依民事訴訟法第436條第2項、
    第78條、第389第1項第3款，判決如主文。
中    華    民    國    98    年    11    月    3     日
                  民事第一庭  法  官  蔡孟芳
以上正本係照原本作成。
如對本判決上訴，須於判決送達後20日內向本院提出上訴狀。
中    華    民    國    98    年    11    月    3     日
                                書記官  李慧娟


司法院資訊處製作；財團法人民間司法改革基金會備份。
